---
title: "Recomendador de Peliculas"
author: "Figueira, Flores, Padrino"
date: "May 16, 2016"
output: html_document
---
# Introduccion
El grupo de desarrollo GroupLens busca desarrollar un recomendador de peliculas basado en filtrado colaborativo llamado Movielens, el cual basicamene espera que funcione de acuerdo a  1,000,209 valoraciones o ratings de 6040 usuarios de MovieLens hacia 3900 peliculas. Este conjunto de datos es del añno 2000 aproximadamente.
El sitio web Kaggle provee tres archivos en base a los cuales se tomaran los datos (users.dat, ratings.for.kaggle_comp.csv y movies.dat) y un archivo en base al que se realizaran las lecturas (sample.submission.csv) en donde se puede observar cual usuario valoro a cual pelicula.

# Presentacion

## Carga de Bibliotecas

```{r, eval=FALSE}
library("stringr")
library("reshape2")
library("recommenderlab")
library("shiny")
```

## Carga de los archivos importantes
```{r, eval=FALSE}
train <- read.csv("data/ratings_for_kaggle_comp.csv")
movies <- readLines("data/movies.dat")
usr <- readLines("data/users.dat")
```

## Preprocesamiento
Se realiza un preprocesamiento en base a los archivos _user.csv_ y _movies.csv_
```{r, eval=FALSE}
# Creating a DF with user's Info
usr2 <- unlist(strsplit(usr,"::"))
id <- usr2[seq(from = 1, to = length(usr2), by =5 )]
df.user <- as.data.frame(id)
df.user$sexo <- usr2[seq(from = 2, to = length(usr2), by =5 )]
df.user$age <- usr2[seq(from = 3, to = length(usr2), by =5 )]
df.user$ocupacion <- usr2[seq(from = 4, to = length(usr2), by =5 )]
df.user$zip.code <- usr2[seq(from = 5, to = length(usr2), by =5 )]

# MovieID::Title::Genres
mov <- unlist(strsplit(movies,"::"))
id <- mov[seq(from = 1, to = length(mov), by =3 )]
df.movie <- as.data.frame(id)
df.movie$title <- mov[seq(from = 2, to = length(mov), by =3 )]
```


## Creacion de archivos de entrenamiento y pruebas
```{r, eval=FALSE}
################################### 
##---create training & testing---##
###################################
 training <- train[0,]
 testing <- train[0,]
 for(j in unique(train$user)){
   aux <- train[train$user == j, ]
   sampl <-  sample(nrow(aux), floor(nrow(aux) * 0.70))
   aux.training <- aux[sampl, ]
   aux.testing  <- aux[-sampl, ]
   training <- rbind(training, aux.training )
   testing <- rbind(testing,aux.testing)
 }
 write.csv(training,file="data/training.csv")
 write.csv(testing,file="data/testing.csv")
```



## Carga de los archivos recien creados
```{r, eval=FALSE}
training <- read.csv("data/training.csv")
testing <- read.csv("data/testing.csv")
```


## Generacion de Matriz Dispersa
```{r, eval=FALSE}
testing$X <- NULL
training$X <- NULL
# esta es la matriz dispersa que usaremos 
df.train  <- acast(training, user ~ movie)
# Obtener los nombres de las peliculas
f <- df.movie$title[df.movie$id  %in% training$movie]
```

## Se convierte la matriz en un tipo especial de matriz llamada "Rating Matrix" que extiende de la clase _RatingMatrix_, una vez en ese estado o tipo de dato se pasa a realizar el proceso de recomendacion
```{r, eval=FALSE}
train.RatingMatrix <- as(as.matrix(df.train), "realRatingMatrix")
df.train <- sapply(data.frame(df.train), as.numeric)
```

## Proceso de recomendacion (Comando __Recommender__) __basado en usuario__
- _method_: Es el metodo usado para realizar la recomendacion entre UBCF, IBCF y POPULAR
- _param_: Lista de parametros adicionales, en este caso se selecciono Z-Score como metodo de normalizacion, Jaccard como medida de similaridad y tanto _nn_ como _minRating_ son los elementos que indican entre que valores debe realizarse la recomendacion. Estos valores debe ser dados en el dataset.
```{r, eval=FALSE}
rec=Recommender(train.RatingMatrix[1:nrow(train.RatingMatrix)],method="UBCF",
                param=list(normalize = "Z-score",method="Jaccard",nn=5, minRating=1))
```

## Realizacion de las predicciones y por su lenta ejecucion, se almacena el resultado en un archivo .Rdata para usos posteriores
```{r, eval=FALSE}
recom <- predict(rec, train.RatingMatrix[1:nrow(train.RatingMatrix)], type="ratings")
save(recom, file="recom.RData")
load("data/recom.RData")

```

## Lectura del elemento anterior como Matriz y asignacion de nombres a filas
```{r, eval=FALSE}
a <- as(recom,"matrix")
a <- as.data.frame(a)
rownames(df.train) <- unique(training$user)
rownames(a) <- unique(training$user)
```

## Creacion y aplicacion de funcion especial para generar datos de salida.
```{r, eval=FALSE}
t3 <- as.factor(training$movie)
testing <- testing[testing$movie %in% levels(t3), ]

asignar <- function(x){
  fila <- as.character(x[1])
  columna  <-  paste("X",x[2],sep="")
  rating <- a[fila,columna]
  if(!is.null(rating)){
    x[3] <- rating
  }
  return(x)
}

salida <- apply(testing[1:3],1,asignar)
salida <- t(salida)
salida <- as.data.frame(salida)
salida$real <- testing$rating
write.csv(salida,"data/salida.csv")
```

## Lectura de archivo de salida para generacion de recomendaciones. Se eligieron las 10 peliculas mejores votadas segun la prediccion para realizar la recomendacion a determinado usuario.
```{r, eval=FALSE}
g <- read.csv("data/salida.csv")

colnames(a) <- f
b <- t(a)
class(b)
b <- as.data.frame(b)
c <- b[1:10,]


for(j in colnamesb){
  b <- b[order(b[ ,j], decreasing = T), ]
  peliculas <- rownames(b[1:10,])
  c[ ,j] <- peliculas 
}

nombrecol <- c(1:10)
for(i in 1:10){
  nombrecol[i] <- paste("peli",i,sep="")
}

nombrecol
c <- t(c)
colnames(c) <- nombrecol

save(c, file="data/recomendacion10.RData")
```








